臺灣高雄地方法院刑事判決　　　　　　　　　　　　九十一年度交易字第四號
　　公　訴　人　臺灣高雄地方法院檢察署檢察官
　　被　　　告　甲○○
右列被告因公共危險案件，經檢察官聲請簡易判決處刑（九十一年度偵字第九六六一
號），嗣本院高雄簡易庭（九十一年雄交簡字第七二九號）認不宜逕以簡易判決處刑
，移由本院依通常程序審理，本院判決如左：
    主  文
甲○○服用酒類，不能安全駕駛動力交通工具而駕駛，處拘役伍拾日，如易科罰金，
以參佰元折算壹日。
    事  實
一、甲○○於民國九十一年五月四日晚間，在高雄市某處飲酒，酒後其控制力及注意
    力均已達無法安全駕駛動力交通工具之程度，竟仍於同日晚間十一時十五分許，
    駕駛車牌號碼Ｙ九─一九０二號自用小客車上路，沿高雄市○○區○○路由西往
    東方向行駛，嗣於同日晚間十一時三十分許，行經明潭路十八號前時，因不勝酒
    力致行車操控能力不佳，車輛失控而沿路撞擊張慶芳、乙○○（起訴書誤載為洪
    茂宗）、丁○○所停放於該處路邊之車號ＸＰ—九二七九號、ＸＲ—一九三一號
    、Ｅ五—０七五０號自小客車共三輛，致前開車輛均受有損害。詎甲○○竟未停
    車察看，旋駕車離開現場，惟因張慶芳聽聞撞擊聲出外查看時記下甲○○之車牌
    號碼，警方依此循線追查始於翌日凌晨零時三十分許，在高雄市左營區○○○路
    六二二號前發現上開肇事車輛，進而通知甲○○至警局說明，經警方於同年五月
    五日凌晨二時十分對其實施酒精濃度測試之結果，其呼氣中酒精濃度為每公升零
    點四四毫克（零點四四ＭＧ＼Ｌ）。
二、案經高雄市政府警察局左營分局移送臺灣高雄地方法院檢察署檢察官偵查後聲請
    簡易判決處刑。
    理  由
一、訊據被告甲○○對於右揭事實坦承不諱，核與被害人張慶芳、洪茂宗、丁○○於
    警訊中分別指述其等車輛遭撞毀之情節相符，證人即查獲警員丙○○並證稱：九
    十一年五月四日晚間十一時三十分左右我據報前往現場處理，因被告肇事後逃逸
    ，據目擊民眾記下的車號才追查到被告，事後於隔天凌晨二時十分對其實施酒精
    測試為每公升零點四四毫克，當時他意識有點模糊，講話反覆，身上有酒味等語
    明確（見本院九十一年七月二十三日訊問筆錄），復有被告之呼氣酒精濃度測試
    值表、「刑法第一百八十五條之三案件測試觀察紀錄表」、道路交通事故調查報
    告表各一紙及相片四張在卷可憑。查刑法第一百八十五條之三規定所謂「不能安
    全駕駛」，係抽象危險犯，並不以發生具體危險為必要，經查，對於呼氣酒精濃
    度已達每公升零點五五毫克（．五五ＭＧ＼Ｌ）以上者，肇事率為一般正常人
    之十倍，認為已達不能安全駕車之標準，此業經法務部八十八年五月十八日以法
    八八檢字第一六六九號函告週知，應為絕對不能安全駕駛動力交通工具，且
    就醫學文獻所知，酒精對人體造成之影響，於呼氣時酒精濃度達每公升零點二五
    毫克（約相當於體內血液中酒精濃度五ＭＧ＼ＤＬ或零點零五％）即會輕度中
    毒，造成輕度協調功能降低【按：道路交通安全規則第一百一十四條第一項第二
    款規定，即以「飲酒後其吐氣所含酒精成份超過每公升○‧二五毫克以上」為不
    得駕車之標準】；呼氣酒精濃度達每公升零點五毫克時（約相當於體內血液中酒
    精濃度一ＭＧ＼ＤＬ或零點一％）屬輕到中度中毒症狀，出現反應較慢、感
    覺減低、影響駕駛之狀況；又飲酒後一小時許，其體內血液酒精濃度可達最高，
    飲酒一小時後其體內之酒精濃度隨即消減，此亦分別有行政院國軍退除役官兵輔
    導委員會臺北榮民總醫院八十八年八月五日（八八）北總內字第二六八六八號函
    文、八十八年十月二十六日（八八）院賓文廉字第一三四七號臺灣高等法院函
    中台北醫學院附設醫院精神科主任蔡尚穎「酒精對人體生理與行為之影響」一文
    可據。而本件被告飲酒駕車肇事後，經檢測其呼氣中之酒精濃度為每公升零點四
    四毫克，依前開說明，雖未達法務部所定「絕對不能安全駕駛動力交通工具」之
    標準，然已可造成人體輕度中毒，導致輕度協調功能降低之結果，參以其當時已
    因操控能力不佳致偏離行車方向而沿路撞擊三輛汽車，且於距肇事時間二小時後
    仍有意識模糊、說話反覆之情形，益足證被告於駕車之始及肇事當時均已達不能
    安全駕駛之情狀。綜上所述，本案事證已臻明確，被告之犯行堪以認定。
二、核被告所為，係犯刑法第一百八十五條之三服用酒類不能安全駕駛動力交通工具
    而駕駛罪。按酒精成分對人之意識能力具有不良影響，超量飲酒後會導致對週遭
    事務之辨識及反應能力較平常狀況薄弱，因而酒後駕車在道路上行駛，對一般往
    來之公眾及駕駛人自身皆具有高度危險性，爰審酌被告明知上情，既漠視自己安
    危，更枉顧公眾行之安全，於服用酒類，酒後呼氣中酒精濃度達每公升零點四四
    毫克，已處於不能安全駕駛動力交通工具之狀態，仍駕車以致肇事之惡性情節，
    惟念其前未曾受有期徒刑以上刑之宣告（無犯罪前科），有台灣高雄地方法院檢
    察署刑案資料查註紀錄表、本院被告院內索引卡紀錄表及台灣高等法院被告全國
    前案紀錄表各一紙在卷可憑，素行尚佳，於犯後坦承犯行，且與被害人張慶芳已
    達成民事和解（和解書二份附於本院卷內）等一切情狀，量處如主文所示之刑，
    並諭知易科罰金之折算標準。
據上論斷，應依刑事訴訟法第四百五十二條、第二百九十九條第一項前段，刑法第一
百八十五條之三、第四十一條第一項，罰金罰鍰提高標準條例第二條，判決如主文。
中      華      民      國      九十一      年    八    月      二十    日
                                    臺灣高雄地方法院交通法庭
                                        法  官  周玉群
右正本證明與原本無異。
如不服本判決，應於判決送達後十日內，向本院提出上訴狀。
                                        書記官  陳瓊芳
中      華      民      國      九十一年    八    月      二十    日
附錄本案論罪科刑法條：
刑法第一百八十五條之三：
  服用毒品、麻醉藥品、酒類及其他相類之物，不能安全駕駛動力交通工具而駕駛者
  ，處一年以下有期徒刑、拘役或三萬元以下罰金。
